臺灣板橋地方法院刑事判決　　　　　　　　　　　　九十一年度訴字第一七四號
　　公　訴　人　臺灣板橋地方法院檢察署檢察官
　　被　　　告　甲○○　女　二.
右列被告因毒品危害防制條例案件，經檢察官提起公訴（九十一年度毒偵字第二三九
○號），本院判決如左：
    主  文
甲○○連續施用第一級毒品，累犯，處有期徒刑捌月。扣案海洛因（驗後淨重零點零
玖公克）沒收銷燬，扣案注射針筒參支及塑膠分裝管壹個均沒收。
    事  實
一、甲○○前因違反藥事法等案件，經臺灣基隆地方法院以八十六年度訴字第四○三
    號判處有期徒刑十月確定，於民國八十八年二月一日縮刑期滿執行完畢；另因偽
    造文書案件，經本院以八十六年度訴字二八四○號判處有期徒刑參月確定，甫於
    八十八年十二月二十九日執行完畢。其前因施用毒品違反毒品危害防制條例案件
    ，經檢察官依本院八十九年度毒聲字第六七二號裁定送勒戒處所觀察、勒戒後，
    認有繼續施用毒品之傾向，再依本院八十九年度毒聲字第一二八六號裁定令入戒
    治處所施以強制戒治一年，其後因戒治成效良好，本院以八十九年度毒聲字第三
    八六二號裁定停止戒治，所餘戒治期間付保護管束，然又因於保護管束期間違反
    應遵守事項情節重大，經本院以八十九年度毒聲字第六○四一號裁定撤銷停止戒
    治，令入戒治處所執行強制戒治，嗣於九十年十一月十一日戒治期滿，經檢察官
    於同年十二月二十三日以九十年度戒毒偵字第七四一號為不起訴處分確定。詎其
    仍不知悔改，復基於施用第一級毒品之概括犯意，自九十一年五月間某日起至同
    年七月七日十二時止，均在其位於桃園縣鶯歌鎮○○○路一六五巷三弄十二號之
    居住處，連續施用海洛因多次。嗣於九十一年七月九日十時二十分許，為警在上
    址查獲，並扣得海洛因（驗後淨重零點零九公克），及其所有注射針筒三支及塑
    膠分裝管乙個。
二、案經臺北縣政府警察局樹林分局報告臺灣板橋地方法院檢察署檢察官偵查起訴。
    理  由
一、右揭犯罪事實，業據被告甲○○自白不諱，而其為警查獲後經採集尿液囑託鑑定
    結果，亦呈鴉片類陽性反應，此有臺灣檢驗科技股份有限公司濫用藥物尿液檢驗
    報告、臺北縣政府警察局樹林分局毒品危害防制條例案件被移送人姓名及代碼對
    照表可稽，並有扣案海洛因（驗後淨重零點零九公克）、注射針筒三支及塑膠分
    裝管乙個足資佐證，堪信其自白應與事實相符。又被告前因施用毒品違反毒品危
    害防制條例案件，經檢察官依本院八十九年度毒聲字第六七二號裁定送勒戒處所
    觀察、勒戒後，認有繼續施用毒品之傾向，再依本院八十九年度毒聲字第一二八
    六號裁定令入戒治處所施以強制戒治一年，其後因戒治成效良好，本院以八十九
    年度毒聲字第三八六二號裁定停止戒治，所餘戒治期間付保護管束，然又因於保
    護管束期間違反應遵守事項情節重大，經本院以八十九年度毒聲字第六○四一號
    裁定撤銷停止戒治，令入戒治處所執行強制戒治，嗣於九十年十一月十一日戒治
    期滿，經檢察官於同年十二月二十三日以九十年度戒毒偵字第七四一號為不起訴
    處分確定等情，亦有上開不起訴處分書、臺灣高等法院檢察署刑案紀錄簡覆表及
    刑案人犯在監所最新資料報表存卷可參。此外，復有法務部調查局九十一年七月
    三十日調科豐字第○六○○○六三三七號鑑定通知書乙份在卷可稽，本件事證明
    確，被告於施用毒品因觀察勒戒結果認有繼續施用傾向而強制戒治期滿受不起訴
    處分後，五年內再次施用海洛因犯行，堪予認定。
二、按海洛因為毒品危害防制條例第二條第二項第一款所定之第一級毒品，核被告所
    為，係犯同條例第十條第一項之施用第一級毒品罪。其施用前後持有海洛因之低
    度行為為施用之高度行為所吸收，不另論罪。被告多次施用第一級毒品之犯行，
    時間緊接，方法相同，觸犯構成要件相同之罪，顯係基於概括犯意而為之，為連
    續犯，應依刑法第五十六條論以一罪，並加重其刑。另被告前因違反藥事法等案
    件，經臺灣基隆地方法院以八十六年度訴字第四○三號判處有期徒刑十月確定，
    於八十八年二月一日縮刑期滿執行完畢；另因偽造文書案件，經本院以八十六年
    度訴字二八四○號判處有期徒刑參月確定，甫於八十八年十二月二十九日執行完
    畢，此有臺灣高等法院檢察署刑案紀錄簡覆表附卷足參，其於五年以內再犯本件
    最重本刑為有期徒刑以上之罪，為累犯，應依刑法第四十七條之規定遞為加重其
    刑。爰審酌被告有犯罪前科，素行非佳，且前已因強制戒治期滿為不起訴處分，
    已受毒品危害防制條例對施用毒品人之寬典，竟仍再次吸食，顯見並無悔意，惡
    性非淺，然施用毒品究為戕害自身健康之犯罪，本件被告施用之犯行於他人尚無
    明顯重大危害，並於審理中能坦認犯行，犯罪後之態度尚稱良好等一切情狀，量
    處如主文所示之刑，以示儆懲。扣海洛因（驗後淨重零點零九公克），為查獲之
    毒品，應依毒品危害防制條例第十八條第一項前段之規定諭知沒收銷燬。又扣案
    注射針筒三支及塑膠分裝管乙個，均為被告所有供其施用毒品所用之物，此經被
    告陳明在卷，應依刑法第三十八條第一項第二款之規定，併為沒收之諭知。
據上論斷，應依刑事訴訟法第二百九十九條第一項前段，毒品危害防制條例第十條第
一項、第二十三條第二項、第十八條第一項前段，刑法第十一條前段、第五十六條、
第四十七條、第三十八條第一項第二款，判決如主文。
本案經檢察官曾文鐘到庭執行職務。
中      華      民      國      九十一      年    十    月    二十一    日
                                  臺灣板橋地方法院刑事第二庭
                                          法  官  楊  博  欽
右正本證明與原本無異。
如不服本判決，應於判決送達後十日內，向本院提出上訴狀。
                                          書記官  潘  文  賢
中      華      民      國      九十一      年    十    月    二十一    日
附錄本案論罪科刑法條全文：
毒品危害防制條例第十條
  施用第一級毒品者，處六月以上五年以下有期徒刑。
  施用第二級毒品者，處三年以下有期徒刑。
